# 请教陈版：存在第三方参与的销售

提问人：跨度防护 时间：2017-06-21 17:46:03
请教陈版：B为A的子公司，公司销售给B一批货物，合同约定由A代收且A在验收单上签字确认，款项由A代付或者B自行支付，公司将发票开给B。请问：在业务真实的情况下，该模式是否存在法律、税务风险及其他风险？

回答人：chenyiwei
为何要由A代收货物和代付款项？ A的代收是否可以获得B的认可，是否具有等同于B自身验收的法律效力？ 由此导致资金流与合同、票据流不一致，是否会导致税务风险？如何解释？是否可能被质疑为虚开发票？

提问人：跨度防护 时间：2017-06-21 20:36:09
业务都是真实的，只是原来合同对方为A，现在A要求公司把票开给B（原因不详），因此现在需要修改合同，但货物已经过A验收、且验收单无法修改。此时，将合同对方变为B，同时签三方协议，即A代B收货、A代B付部分款项。 此时，实物是A签收、部分款项A支付、发票开给B，在修改或补充合同的情况下，该交易是否存在瑕疵，个人认为在业务是真实的情况下，A只是代付款、代收货的事情，会不会存在风险？

回答人：chenyiwei
在未搞清楚具体背景的情况下很难判断。估计这个业务被认定为虚开发票的可能性不低。